【裁判字號】    97,交上易,10
【裁判日期】    970229
【裁判案由】    業務過失傷害
【裁判全文】
臺灣高等法院高雄分院刑事判決        97年度交上易字第10號
上  訴  人  臺灣高雄地方法院檢察署檢察官
被      告  丙○○
上列上訴人因被告業務過失傷害案件，不服臺灣高雄地方法院96
年度交易字第808 號中華民國96年12月31日第一審判決（起訴案
號：臺灣高雄地方法院檢察署96年度偵字第31415 號），提起上
訴，本院判決如下：
     主  文
上訴駁回。
丙○○緩刑貳年。
     事實及理由
一、本案經本院審理結果，認原審判決認事用法均無不合，量刑
    亦稱允當，應予維持，並引用原審判決書記載之事實、證據
    及理由。
二、按刑法上所謂業務上之行為，係指其事實上執行業務之行為
    而言，而「業務」之概念，不僅指主業務而言，即為完成主
    要業務所附隨之準備工作與輔助業務，亦應包括在內。查被
    告係以務農為業，平日以駕駛自小貨車載運水果至果菜市場
    販賣，此經其供承在卷，則載運水果至果菜市場，自與執行
    農事業務有關，應認為包括於農事之業務行為中，亦即為其
    農事業務之一部。是被告雖非以駕駛自小貨車為專業，亦仍
    無礙於業務之性質，其於駕駛自小貨車載運水果前往果菜市
    場販賣途中，不慎撞傷被害人乙○○，自應論以業務上過失
    傷害罪（司法院72年9 月29日（72）廳刑一字第808 號函參
    照）。是原審依刑法第284 條第2 項論處被告業務過失傷害
    罪，認事用法並無不合，應予明。
三、檢察官循告訴人乙○○之聲請，上訴意旨以被告從案發至今
    ，尚未向告訴人表達歉意，亦未賠償告訴人受傷支出之醫藥
    費，犯後態度不佳，指摘原審判處被告有期徒刑3 月，量刑
    實屬過輕云云。
四、然查原審審酌被告並無犯罪前科紀錄，有被告前案紀錄表在
    卷可參，素行良好，且犯後已坦承犯行，惟與告訴人因賠償
    數額之認知尚有差距，未能達成和解，及告訴人受傷之程度
    等一切情狀，科處被告有期徒刑3 月，量刑應屬適中，並無
    輕縱；況本院審理時，被告已與告訴人之父親甲○○成立民
    事，除願幫助告訴人請領強制險理賠外，尚願支付告訴人新
    台幣15萬元，有民事和解筆錄可參，是檢察官之上訴並無理
    由，應予駁回。
五、查被告未曾受有期徒刑以上刑之宣告，其係因駕駛自小貨車
    載運水果赴果菜市場途中，因過失肇事致告訴人受傷，而觸
    犯刑章，並非故意犯罪，經此偵審程序及賠償損害之教訓，
    當知警惕，諒無再犯之虞，本院認所宣告之刑以暫不執行為
    適當，參諸檢察官亦建請給予被告緩刑機會之情，爰併予諭
    知緩刑貳年，以勵自新。
六、據上論斷，應依刑事訴訟法368 條、第373 條、刑法第74條
    第1項第1款，判決如主文。
本案經檢察官姜麗儒到庭執行職務。
中    華    民    國    97    年    2     月    29    日
                  刑事第四庭    審判長法  官   蕭權閔
                                      法  官   吳進寶
                                      法  官   陳吉雄
以上正本證明與原本無異。
本判決不得上訴。
中    華    民    國    97    年    3     月    4     日
                                      書記官   郭蘭蕙
                                                    w
附件：
臺灣高雄地方法院刑事判決             96年度交易字第808號
公  訴  人  臺灣高雄地方法院檢察署檢察官
被      告  丙○○
上列被告因業務過失傷害案件，經檢察官提起公訴（96年度偵字
第31415 號），被告於準備程序就被訴事實為有罪之陳述，經本
院裁定行簡式審判程序，判決如下：
    主  文
丙○○犯業務過失傷害罪，處有期徒刑月，如易科罰金，以新
臺幣壹仟元折算壹日。
    事  實
一、丙○○係果農，平日駕駛自小貨車載運水果至市場販賣，係
    以駕駛為其附隨業務之人。丙○○於民國96年6 月4 日上午
    9 時10分許，駕駛車牌SR-0202 號自小貨車，沿高雄縣大樹
    鄉○○○路由西向東方向行駛，欲運送自行栽種之荔枝至果
    菜市場販賣，行經中興北路87號前時，本應注意車前狀況，
    隨時採取必要安全措施，並應遵守道路交通標誌、標線、號
    誌之指示，在劃有分向限制線之路段，不得駛入來車之車道
    ，而依當時情形並無不能注意之情事，詎被告竟疏未注意，
    為超越前方不詳車號之自小客車，冒然往左跨越雙黃線駛入
    對向車道，適有乙○○騎乘車牌M7V-997 號重型機車，沿高
    雄縣大樹鄉○○街由北往南方向行駛，行經上開中興北路口
    並右轉進入中興北路快車道時，在中興北路87號前遭丙○○
    駕駛之前開自小貨車迎面撞擊，致乙○○人車倒地，受有右
    側橈骨及左掌第5 掌骨骨折等傷害。
二、案經乙○○委由財團法人法律扶助基金會薛西全、劉妍孝、
    邱國逢律師訴由高雄縣政府警察局仁武分局報告臺灣高雄地
    方法院檢察署檢察官偵查起訴。
    理  由
一、本件係經被告丙○○於準備程序當庭表示認罪，而經本院裁
    定以簡式審判程序加以審理，依據刑事訴訟法第273 條之2
    、第159 條第2 項之規定，不適用傳聞法則有關限制證據能
    力之相關規定，合先敘明。
二、上開犯罪事實，業據被告丙○○坦承不諱，核與證人即告訴
    人乙○○於警詢時陳述情節相符，復有道路交通事故現場圖
    、道路交通事故調查報告表（一）、（二）、道路交通事故
    談話記錄表各1 份、現場照片7 張及財團法人義大醫院診斷
    證明書各1 紙附卷可稽，足認被告之自白與事實相符，堪以
    採信。又該過失行為與告訴人乙○○之傷害結果間，具有相
    當因果關係甚明。本案事證明確，被告犯行，堪以認定，應
    依法論科。
三、核被告所為，係犯刑法第284 條第2 項前段之業務過失傷害
    罪。審酌被告竟為超越前車而跨越雙黃線逆向行駛，致與告
    訴人駕駛汽車發生事故，造成告訴人之傷害，並考量被告無
    犯罪前科紀錄，有臺灣高等法院被告前案紀錄表1 紙在卷可
    參，素行良好，且犯後已坦承犯行，惟與告訴人因賠償數額
    之認知尚有差距，未能達成和解並賠償其損害及告訴人所受
    傷害程度等一切情狀，量處如主文所示之刑。並考量本件犯
    罪情節之輕重及被告係國中畢業、業農，家庭經濟狀況為勉
    強維持等情況，諭知如主文所示易科罰金之折算標準。
據上論斷，應依刑事訴訟法第273 條之1 第1 項、第299 條第1
項前段，刑法第284 條第2 項，第41條第1 項前段，刑法施行法
第1 條之1 ，判決如主文。
本案經檢察官呂乾坤到庭執行職務。
中    華    民    國    96    年    12    月    31    日
                    交通法庭  法  官  施介元
以上正本證明與原本無異。
如不服本判決應於收受本判決後10日內向本院提出上訴書狀，並
應敘述具體理由，如未敘述上訴理由者，應於上訴期間屆滿後20
日內補提理由書狀於本院（均須按他造當事人之人數附繕本）「
切勿逕送上級法院」。
中    華    民    國    96    年    12    月    31    日
                               書記官  謝群育
附錄本判決論罪科刑法條
刑法第284條第2項
從事業務之人，因業務上之過失傷害人者，處1 年以下有期徒刑
、拘役或1 千元以下罰金，致重傷者，處3 年以下有期徒刑、拘
役或2 千元以下罰金。


司法院資訊處製作；財團法人民間司法改革基金會備份。
